臺灣高等法院刑事判決　　　　　　　 96年度交上訴字第112號
上　訴　人　臺灣士林地方法院檢察署檢察官
上　訴　人　乙○○
即　被　告
選任辯護人　簡炎申律師
上列上訴人因被告過失致死等案件，不服臺灣士林地方法院95年
度交訴字第55號，中華民國96年4月19日第一審判決（起訴案號
：臺灣士林地方法院檢察署95年度偵字第5856號及移送併案審理
：95年度偵字第9123號），提起上訴，本院判決如下：
    主  文
原判決撤銷。
乙○○從事業務之人，因業務上之過失致人於死，處有期徒刑柒
月。減為有期徒刑月又拾伍日，如易科罰金以新台幣玖佰元即
銀元佰元折算壹日，緩刑貳年。
    事  實
一、乙○○係建發遊覽車有限公司之司機，以駕駛遊覽車載客為
    業，為從事業務之人。於民國（下同）95年4月1日下午1時
    許，駕駛車號FF062號營業大客車，沿臺北縣淡水鎮○○路
    往臺北方向行駛，於當日下午1時15分許（起訴書誤載為上
    午9時許），行經上揭路段與民族路交岔路口之竹圍捷運站
    前（路面繪有黃色網狀線，無車道分隔線）時，適蔣道雄騎
    乘車號ACK942號重機車附載配偶甲○○○在上開營業大客車
    右前方行駛，乙○○欲駕車超越前揭機車時，本應注意兩車
    併行之間隔，隨時採取必要之安全措施，而依當時情形天氣
    晴、日間有自然光線，路面乾燥無缺陷、無障礙物，視距良
    好，並無不能注意之情事，竟疏於在超車過程中與右側蔣道
    雄前開機車保持適當之安全間隔，致前揭機車之左側把手勾
    住乙○○所駕駛營業大客車之右前車輪輪弧處，營業大客車
    之車身並續撞及蔣道雄之左手臂等身體部位，上開機車因而
    向左傾斜倒地後往前滑行，致蔣道雄終因顱內出血，送醫急
    救後仍於同月14日下午2時許死亡。甲○○○則受有左大腿
    挫傷（12乘6公分）、多處擦傷（左大腿4乘3公分、右手2乘
    1 公分、右手2乘1公分、1.5乘1公分、0.2乘0. 1公分）之
    傷害。乙○○於其犯罪被發覺前即向據報前來之員警自首而
    受裁判。
二、案經甲○○○訴由臺北縣政府警察局淡水分局報告臺灣士林
    地方法院檢察署檢察官偵查起訴及移送併案審理。
    理  由
一、訊據上訴人即被告坦承於上揭時地駕車號FF062號營業大客
    車與蔣道雄騎乘車號ACK942號重機車擦撞，致蔣道雄因顱內
    出血死亡、甲○○○受有前述傷害之情，然否認駕車過失，
    辯稱略以：「當時是要偏左向中間車道行駛，並沒有超車之
    意思」云云。辯護意旨則略以：「遊覽車右前輪弧之破裂處
    位置約為離地高103至74公分處，則推測該一輪弧之撞擊點
    為該一撕裂處之終點，即約88.5公分高處，而該一機車之把
    手處高為99公分，顯見衝擊當時機車已向遊覽車傾倒，又該
    路口中央原最外車道設有機車停等區○○路口又呈向右轉彎
    ，故靠外側行駛之機車，於行經該處時，因路右側道路改為
    停等區，會向左偏駛，而當時被告所駕遊覽車係自路口前之
    第三車道往左側偏斜向路口後之第二車道移動，不可能侵及
    左側之機車，反而是被害人侵入被告所駕駛遊覽車之車道，
    況且如被告係超車，則機車本來在遊覽車前方，撞擊點應該
    在車頭右側，不可能是在車子接近中間處，又依物理作用力
    ，該機車應係向右前方往外噴出，而非向左傾倒」等語。經
    查：
(一)、按被告以外之人（包括證人、鑑定人、告訴人、被害人及共
    同被告等）於審判外之陳述雖不符刑事訴訟法第159條之1至
    之4等四條之規定，而經當事人於審判程式同意作為證據，
    法院審酌該言詞陳述或書面陳述作成時之情況，認為適當者
    ，亦得為證據；當事人、代理人或辯護人於法院調查證據時
    ，知有刑事訴訟法第159條第1項不得為證據之情形，而未於
    言詞辯論終結前聲明異議者，視為有前項之同意，同法第15
    9條之5定有明文。立法意旨在於傳聞證據未經當事人之反對
    詰問予以核實，原則上先予排除。惟若當事人已放棄反對詰
    問權，於審判表明同意該等傳聞證據可作為證據；或於言詞
    辯論終結前未聲明異議，基於尊重當事人對傳聞證據之處分
    權，及證據資料愈豐富，愈有助於真實發見理念，且強化言
    詞辯論主義，使訴訟程式得以順暢進行，上開傳聞證據亦均
    具有證據能力。本件證人甲○○○、章莉貞於警詢及偵查陳
    述，其性質雖屬傳聞證據，且無符合同法第159條之1至之4
    等情形，惟其等所為之警詢筆錄及偵查筆錄內容，業於審理
    時提示並告以要旨，且經檢察官、辯護人及被告等人表示意
    見。當事人或辯護人已知上述筆錄乃傳聞證據，且均未於言
    詞辯論終結前對該等筆錄內容異議，依上開規定，是其於警
    詢及偵查中之證言已擬制同意其有證據能力，審酌上開筆錄
    作成時，較無人情施壓或干擾，亦無不當取供之情形，認為
    以之作為本案之證據亦屬適當，是其於警詢及偵查筆錄之證
    言自具有證據能力。
(二)、前揭兩車接觸經過，業據證人甲○○○於警詢、偵查及原審
    先後證稱：「被告車子和先生騎的機車都是直行，被告車輛
    從後面靠近時，發現被告車輛靠得很近，就叫先生要小心，
    結果被告車子就碰到先生左手臂，等遊覽車過去後，車子就
    開始傾斜倒地滑行，發生擦撞後被告車輛繼續往前行，直到
    天橋下才停車。當時先生騎的機車車速很慢，也沒有覺得機
    車有突然往左偏的情形」等語（相卷第11頁、第38頁、偵字
    第5856號卷第6頁、原審卷第56頁至第63頁）。而證人甲○
    ○○雖稱：「被告車子是撞到蔣道雄之左手臂」等語，然查
　  ，被告於當日下午3時許接受淡水分局交通分隊警員詢問時
    ，即稱：「當時行駛在中間車道直行，有聽到右前擋泥板有
    聲音，就看右手邊後視鏡，有看見兩輛機車行駛很近，之後
    兩輛機車就倒地，重機車有和伊發生碰撞，第一次撞擊部位
    是右前輪框與機車左前把手」等語（相卷第5頁），並有被
    告車輛車損照片可佐（相卷第26頁下方照片），再經原審勘
    驗兩車，由與蔣道雄身高相近之蔣道雄之子騎於機車上，結
    果略以：經測量後，機車左手把距地99公分，後照鏡距地11
    8公分，騎士左手肘高度距地103公分；遊覽車右前輪弧上端
    距地103公分，下端距地74公分，有勘驗筆錄附卷足考（原
    審卷第64頁、第67頁）。徵諸機車騎士騎乘機車時，在自然
    狀況下，其手臂寬度應不會寬於機車把手寬度，經被害人蔣
    道雄身高相近之蔣道雄之子坐於系爭機車上勘驗後之結果亦
    同，有照片存卷可佐（原審卷第67頁），故本件被告所駕駛
    之營業大客車與被害人蔣道雄擦撞經過，應係被告車輛於超
    車時未保持安全間隔，貼近被害人蔣道雄之機車，致被害人
    蔣道雄機車左前把手先勾住被告車輛右前輪弧，被告右側車
    身續觸及被害人蔣道雄之左手臂等身體部位。
(三)、被告於案發當日下午3時許，接受淡水分局交通分隊員警詢
    問時，即稱：「是要直行」等語，雖被告嗣後否認上情，並
    稱：「當時是要靠左行駛」，且舉出事故現場圖中，顯示其
    車輛最後停放位置為車頭偏左為據。惟從現場刮地痕顯示，
    機車之刮行長度為4.5公尺，刮地痕終點為機車倒地位置，
    被害人蔣道雄即遭機車壓倒並俯臥在地，且刮地痕走向均呈
    直行之情，有卷附之道路交通事故現場圖及照片可據（相卷
    第19頁、第26、27、30頁）。倘被告辯稱：「係靠左行駛，
    係被害人蔣道雄車輛也偏左撞及伊車」屬實，則被害人蔣道
    雄所騎乘機車原即偏向左方行駛，再以被告車輛有一向左之
    力量牽引，則刮地痕之走向亦應偏向左側，而非呈直行狀態
    ，是依刮地痕之走向觀之，核與證人甲○○○所陳：「被告
    和被害人蔣道雄所騎乘機車均是直行，並沒有向左偏移」等
    情吻合，況被告車輛於發生撞擊後仍繼續向前行駛，被告也
    稱：「聽到擦撞聲後，從右後視鏡有看見機車接近乃至倒地
    」之情，則被告因發覺其右側車身與機車肇事，乃即調整行
    向偏左行駛，以避免損害之擴大或解除自身限於車禍肇事責
    任之窘境，應為駕駛人之正常行車反應，故難僅憑被告最後
    之車身方向，為被告有利之認定。堪信證人甲○○○所為事
    發經過之陳述，應與事實相符。
(四)、辯護意旨雖以：「被告車輛右前輪輪弧與機車左把手高度之
    相對位置，推論被害人機車在兩車擦撞前即已向左側傾倒」
    等語。然查：被害人機車左把手之高度，在被告車輛右前輪
    輪弧破裂處之間，業據原審勘驗，辯護意旨雖以被告車輛右
    前輪弧破裂處之中間點，即88.5公分之高度，推論為兩車第
    一次撞擊之處，並據此推論兩車在接觸之前，被害人蔣道雄
    之機車即已倒下，然此未提出有何客觀可資信憑之科學證據
    ，以為論理基礎，尚嫌速斷。況被告於警詢雖稱：「有看到
    兩部機車倒地」云云，惟此除為證人甲○○○所否認外，證
    人即在案發現場停等紅燈之機車騎士章莉貞於警詢及偵查亦
    稱：「僅有看到一台機車倒地」等語（相卷第16頁、偵字第
    5856號卷第6頁），是被告所陳顯屬無據。況除有輕生之念
    ，否則當不致有自行擦撞營業大客車之舉，則被告所辯亦屬
    無據。
(五)、事故現場在民權路前端及在竹圍捷運站前方（在被告和被害
    人蔣道雄之車行方向右方）各設置有機車停等區及機車待轉
    區○○○○道路交通事故現場圖可據，且被害人蔣道雄之機
    車係向左側倒地。被告於95年4月14日警詢稱：「是在行人
    專用號誌秒數為15秒時，車子過民權路與民族路口」等語（
    相卷第7頁），證人甲○○○亦稱：「當時被害人蔣道雄機
    車沒有停等紅燈」等語（原審卷第53頁），則事故發生前，
    被害人蔣道雄騎機車經過民權路口既為綠燈，應無閃避民權
    路前端之機車停等區而偏左行駛必要。且竹圍捷運站前方機
    車待轉區之邊線與刮地痕間相距2.8公尺，被害人蔣道雄所
    騎機車為普通重型機車，把手寬度衡情不及100公分，是上
    揭車道寬度應可容許被害人蔣道雄經過，無須為閃避機車待
    轉區而特別偏左行駛。再審酌機車行進時，依賴機車騎士雙
    手控制機車之行進方向，本件擦撞後被害人即失去控制機車
    之能力而摔倒於路面，該行進中失控之機車本有向左側車道
    或向右側車道傾倒可能，其最後傾倒位置，非單純取決於擦
    撞之外力因素，而係另受包括駕駛人最後控制車頭、路況、
    車速等物理因素之影響，並非如被告所述若係其自左側撞擊
    被害人蔣道雄，被害人蔣道雄理應倒向車道右側，故被告所
    辯尚屬誤會。
(六)、被害人蔣道雄因顱內出血死亡、甲○○○則受有左大腿挫傷
    （12乘6公分）、多處擦傷（左大腿4乘3公分、右手2乘1公
    分、右手2乘1公分、1.5乘1公分、0.2乘0.1公分）等情，除
    據被告所不爭執外，並有事故現場及事故車輛照片16張、臺
    灣士林地方法院檢察署相驗筆錄、相驗屍體證明書、馬偕紀
    念醫院甲種診斷證明書（相卷第26頁至第33頁、第35頁、第
    40頁至第48頁、偵字第9123號卷第4頁）在卷可憑。另證人
    甲○○○雖另提出再有左膝及臀部扭挫傷之診斷證明書1紙
    （原審卷第43頁），然證人甲○○○係於95年5月29日始就
    上開病症向醫求診，有上開診斷證明書醫師囑言欄可據，距
    離案發時間94年4月1日已相隔近2月，亦與前揭馬偕醫院診
    斷證明書上所載之傷勢迥異，尚難認係因本件車禍事故所致
    ，附此敘明。
(七)、按汽車行駛時，駕駛人應注意車前狀況及兩車併行之間隔，
    並隨時採取必要之安全措施，且汽車超車時，應顯示左方向
    燈並於左側保持半公尺以上之間隔超過，行至安全距離後，
    再顯示右方向燈駛入原行路線，道路交通安全規則第94條第
    3項、第101條第6款分別定明。被告乙○○既領有駕駛執照
    ，自應注意上開規定而負有注意之義務，且依當時天候晴、
    自然光線、路面乾燥、無缺陷，無障礙物，有道路交通事故
    調查報告表(一)在卷可憑（相卷第21頁），依被告乙○○之智
    識、能力又無不能注意之情事，竟疏於注意，於超越被害人
    蔣道雄所騎乘之機車時，未保持足夠之安全間隔，導致被害
    人蔣道雄騎乘機車之左側把手勾住被告車輛右側車輪輪弧，
    終至傾倒在地，本件車禍發生，自難謂無過失。按「刑法上
    之過失，其過失行為與結果間，在客觀上有相當因果關係始
　　得成立。所謂相當因果關係，係指依經驗法則，綜合行為當
  　時所存在之一切事實，為客觀之事後審查，認為在一般情形
    下，有此環境、有此行為之同一條件，均可發生同一之結果
    者，則該條件即為發生結果之相當條件，行為與結果即有相
    當之因果關係。反之，若在一般情形下，有此同一條件存在
    ，而依客觀之審查，認為不必皆發生此結果者，則該條件與
    結果不相當，不過為偶然之事實而已，其行為與結果間即無
    相當因果關係（76年台上字第192號）」。被告乙○○因上
    開過失行為，致被害人蔣道雄附載甲○○○之機車倒地，蔣
    道雄因而死亡，甲○○○因而受有前揭傷害，被告乙○○之
    過失行為與被害人蔣道雄之之死亡結果及被害人甲○○○之
    傷害結果間，自有相當因果關係。
(八)、綜上，本案事證明確，被告過失犯行已堪認定，應予依法論
    罪科刑。至於被告雖先後聲請將本件送中央警察大學與刑事
    警察局鑑定，但經中央警察大學答覆該校案件量多無法接受
    此類案件之鑑定，而刑事警察局則答覆沒有車輛肇事原始狀
    態，現場也沒有保留，在沒有實際現場勘查情形下，無法做
    公正客觀研判等語，有電話查詢紀錄表在卷可查，且本件待
    證事實已臻明瞭無再調查之必要，並此敘明。
二、論罪科刑部分：
(一)、新舊法之比較適用按「行為後法律有變更者，適用行為時之
    法律。但行為後法律有利於行為人者，適用最有利於行為人
    法律」，94年2月2日修正公佈並於95年7月1日施行之刑法第
    2條第1項定有明文。被告為上開犯行後，新刑法已經施行，
    自應依上開規定，為新舊刑法之比較適用。查：
１、被告行為後，刑法第276條第2項業務過失致死罪及同法第28
    4條第2項前段之業務過失傷害罪關於罰金刑之規定，由原定
    貨幣單位銀元3000元以下罰金，並依罰金罰鍰提高標準條例
    第1條前段規定提高為10倍（提高後折算為新臺幣3萬元以下
    罰金），經依95年7月1日修正施行之刑法施行法第1條之1第
    1項、第2項前段規定，將其貨幣單位修正為新臺幣，並就所
    定數額提高為30倍，亦即修正為新臺幣3萬元以下罰金；而
    法定罰金刑最低度部分，由修正前刑法第33條第5款規定為
    銀元1元以上，依罰金罰鍰提高標準條例第1條前段提高為10
    倍（提高後折算為新台幣30元），依修正後刑法第33條第5
    款則修正為新台幣1千元以上，以百元計算，經比較行為時
    法與裁判時法，修正之罰金刑最高度部分，行為時法與裁判
    時法輕重相同，行為時法並無不利於被告情形，而就修正之
    罰金刑最低度部分，行為時法則較有利於被告，自應依修正
    後刑法第2條第1項前段之規定，適用行為時法論罪科刑。
２、被告於肇事後，於其犯罪行為未為有偵查權限之機關發覺前
    ，即向前來處理車禍事宜之警員承認肇事等情，此淡水分局
    道路交通事故肇事人自首情形紀錄表在卷可稽（相卷第22頁
    ），足見被告於當時並不逃避接受裁判，與自首之條件相符
    ，被告行為後，刑法第62條自首之規定業於94年2月2日修正
    公佈，並於95年7月1日生效，將修正前之「減輕其刑」修正
    為「得減輕其刑」，比較新舊法結果，修正後之規定並非較
    有利於被告，依刑法第2條第1項前段，自應適用94年2月2日
    修正前刑法第62條前段之規定減輕其刑。
３、修正刑法係自95年7月1日起施行，在此之前，刑法分則編有
    關罰金刑之貨幣單位係銀元；且依刑法分則編應處罰金者，
    應適用罰金罰鍰提高標準條例第1條、第4條之規定，亦即應
    按各該具體條文制定或修正之先後，定其提高之倍數。惟刑
    法施行法增訂第1條之1，於95年6月14日經總統公佈，並自
    同年7月1日起施行，該條規定：「中華民國94年1月7日刑法
    修正施行後，刑法分則編所定罰金之貨幣單位為新臺幣。94
    年1月7日刑法修正時，刑法分則編未修正之條文定有罰金者
    ，自94年1月7日刑法修正施行後，就其所定數額提高為30倍
    。但72年6月26日至94年1月7日新增或修正之條文，就其所
    定數額提高為3倍」，亦即自95年7月1日起，刑法分則編所
    定罰金之貨幣單位，由原來之銀元改為新臺幣；且94年1月7
    日刑法修正時，刑法分則編未修正之條文定有罰金者，自95
    年7月1日起，有關罰金之數額提高為30倍。揭櫫刑法施行法
    規範內容，本即包括規範刑法修正條文施行後所產生新舊法
    如何適用之問題，刑法施行法關於準據法有特別規定者，自
    應優先於刑法總則第2條規定而為適用，而刑法施行法第1條
    之1既增訂於刑法施行法之規範體系內，並非增訂於刑法總
    則編內，再參照刑法施行法第1條之1之立法理由，即修正條
    文說明亦謂「考量新修正之刑法施行後，不再適用『現行法
    規所定貨幣單位折算新臺幣條例』，為使罰金數額趨於一致
    ，避免衍生新舊法比較適用問題，以緩和實務適用法律之衝
    擊，爰於不變動罰金數額之前提下，規定第二項如上」等語
    ，依該條之立法目的，顯係基於解決新舊法比較適用所衍生
    問題而增訂該條規定以茲適用，則依體系解釋及目的解釋，
    刑法施行法第1條之1係新修正刑法第2條之特別規定，而應
    優先適用（此見解者詳參最高法院庭長呂潮澤所著「新修正
    刑法適用問題之探討」一文，收錄於法官協會雜誌第8卷第1
    期，頁100），本件被告所犯刑法第276條第2項之業務過失
    致死罪，該罪有罰金刑之處罰，其實質內容於刑法施行法第
    1條之1增訂前後，對於被告並無有利或不利之別，且此增訂
    之規定應屬罰金罰鍰提高標準條例第1條但書之情形，當無
    同條前段規定之適用，應依一般法律適用原則，適用裁判時
    之法律，即刑法施行法第1條之1之規定（最高法院95年11月
    7日95年度第21次刑庭會議決議、臺灣高等法院95年度法律
    座談會決議亦同此意旨）。
４、緩刑犯罪在新法施行前，新法施行後，緩刑之宣告，應適用
    新法第74條之規定（最高法院95年第八次刑事庭會議）。
(二)、被告乙○○以駕駛遊覽車為業，案發時是要搭載客人從石門
    回新莊等情，業據被告於警詢坦承（相卷第7頁），為從事
    駕駛業務之人，其因業務上之過失致被害人蔣道雄死亡及甲
    ○○○受傷，核其所為，係犯刑法第276條第2項之業務過失
    致死罪及同法第284條第2項前段之業務過失傷害罪。被告以
    一行為觸犯上開二罪名，屬想像競合，應依刑法第55條規定
    從一重處斷。被告所犯罪與罪係一行為觸犯數罪名，屬想像
    競合，應從一重處斷。起訴書就被告如事實欄所載之業務過
    失傷害犯行雖未敘及，然此部分業經同署檢察官移送併案審
    理，且與公訴人起訴之犯罪事實既具有想像競合之裁判上上
    一罪關係，依審判不可分之原則，均應為起訴效力所及，自
    應併予審究。又被告犯罪時間係在96年4月24日以前，依中
  　華民國96年罪犯減刑條例第2條第1項第3款規定，應予減其
    宣告刑二分之一。
(三)、原審予以論罪科刑固非無見，惟查：、被告犯罪係在96年
　　4月24日以前，原判決未依中華民國96年罪犯減刑條例第2條
  　第1項第3款規定予以被告減刑，而為有利於被告之適用，於
    法自有違誤。、被告已經與被害人家屬達成和解，有和解
    書在卷可查，並據告訴人甲○○○陳明，原審量刑未及斟酌
    ，誤認未達成和解。以上原審判決尚有未洽，被告上訴意旨
    猶執陳詞否認犯罪，及公訴人依據告訴人之聲請上訴意旨，
    認原判決量刑過輕，然按「量刑輕重係屬事實審法院得依職
　　權自由裁量之事項，苟已斟酌刑法第57條各款所列情狀而未
  　逾越法定刑度，不得遽指為違法（72年台上字第6696號判例
    ）」，本件原審判決已經詳細記載量刑審酌各項被告犯罪情
    節及犯罪後之態度等一切情狀，並予以綜合考量，在法定刑
    內科處其刑，經核於法並無不合，檢察官上訴意旨既未指摘
    原判決科刑有何違背法令，單純就科刑輕重為爭執，自非適
    法之上訴理由。是被告與檢察官之上訴指摘原判決不當，雖
    均不足取，惟原判決既有可議，應將原判決撤銷改判。
(四)、爰審酌被告素行良好（卷附前案紀錄表），身為職業駕駛人
    ，其注意能力應較一般人為高，對於交通法規，亦應較常人
    嫻熟，卻未能善盡駕駛注意義務，導致被害人因而喪失寶貴
　　之生命，使被害人之家屬受到無可撫平之傷痛，所受損害非
　  輕，及考慮其因超車不慎導致本件事故，與其犯罪後雖曾否
    認之態度，然與被害人蔣道雄家屬達成協商民事賠償之和解
    事宜（卷附和解書）等一切情狀，量處有期徒刑柒月。被告
    犯罪時間係在96年4月24日以前，依中華民國96年罪犯減刑
　　條例第2條第1項第3款規定，應予減其宣告刑二分之一。即
　  減為有期徒刑月又拾伍日，並諭知如易科罰金以新台幣玖
    佰元即銀元佰元折算壹日。被告前未曾故意犯罪受有期徒
　  刑以上刑之宣告，有卷附被告前案紀錄表可按，經此罪刑宣
    告，當知所警惕，信無再犯之虞，因認所宣告之刑以暫不執
    行為適當，併諭知緩刑貳年，以啟自新。
據上論斷，應依刑事訴訟法第369條第1項前段、第364條、第299
條第1項前段，刑法第2條第1項前段、第276條第2項、第284條第
2項前段、第55條、第74條第1項第1款、修正前刑法第62條前段
，第41條第1項前段，刑法施行法第1條之1，現行法規所定貨幣
單位折算新臺幣條例第2條，中華民國96年罪犯減刑條例第2條第
1項第3款、第7條、第9條，判決如主文。
本案經檢察官劉文水到庭執行職務。
中　　華　　民　　國　　96　　年　 8 　　月　　7  　　日
　　　　　　　　　刑事第十二庭審判長法　官   蔡永昌
　　　　　　　　　　　　　　　　　  法　官   陳榮和
　　　　　　　 　 　　　　　　　　  法　官   施俊堯
以上正本證明與原本無異。
如不服本判決，應於收受送達後十日內向本院提出上訴書狀，其
未敘述上訴之理由者並得於提起上訴後十日內向本院補提理由書
（均須按他造當事人之人數附繕本）。
                                    書記官   孫佩琳
中　　華　　民　　國　　96　　年　 8 　　月　　7  　　日
附錄：本案論罪科刑法條全文
刑法第276條第2項
從事業務之人，因業務上之過失犯前項之罪者，處5 年以下有期
徒刑或拘役，得併科3 千元以下罰金。
中華民國刑法第284條第2項前段
從事業務之人，因業務上之過失傷害人者，處1 年以下有期徒刑
、拘役或1 千元以下罰金。
